# 关于投资性房地产的事项：

提问人：liuqiangily 时间：2010-11-04 17:40:35
根据《企业会计准则讲解》P54页显示：企业必须有确凿证据表明房地产用途发生改变,才能将投资性房地产转换为非投资性房地产或者将非投资性房地产转换为投资性房地产。这里的确凿证据包括两个方面：一是企业董事会或类似机构应当就改变房地产用途形成正式的书面决议，二是房地产因用途改变而发生实际状态上的改变，从自用状态改为出租状态。 请问： 1 、这两个方面是必须同时具备还是只要具备一项即可； 2 、如果只是具备一项，即已实际从自用状态改为出租状态，但未有正式的书面决议，请问如何处理。
是遵照实质重于形式呢，还是。。。。

回答人：chenyiwei
《讲解 2008 》对此已有修改，请注意按照修改后的规定操作。但从总体而言，投资性房地产的认定还是从严把握的。

回答人：chenyiwei
你对照一下 2008 版《讲解》第四章第一节中对投资性房地产的界定。这与 2006 版的变化还是比较大的。